臺灣高等法院刑事判決
111年度上易字第357號
上  訴  人  
即  被  告  NGUYEN THE HUNG（越南籍，中文姓名：阮世雄）





選任辯護人  余欽博律師                      
上列上訴人即被告因違反性騷擾防治法等案件，不服臺灣新北地
方法院110年度易字第444號，中華民國110年10月27日第一審判
決（起訴案號：臺灣新北地方檢察署110年度偵字第11586號、第
14414號），提起上訴，本院判決如下：
    主  文
上訴駁回。
    事  實
一、丁○○ ○ ○○       於110年3月14日下午5時許，偕同其子至
    新北市○○區○○路00○0號秀泰影城內樂米樂園（下稱樂米樂園
    ）遊玩，適代號AD000-A110138號女童（民國00年0月生，真
    實姓名年籍詳卷，下稱甲 ）、甲 之胞妹即代號AD000-A110
    138A號女童（100年2月生，真實姓名年籍詳卷，下稱乙 ）
    與其母即代號AD000-A110138B號成年女子（真實姓名年籍詳
    卷，下稱丙 ）同至樂米樂園遊玩，嗣丙 因故離開樂米樂園
    ，丁○○ ○ ○○       知悉甲 、乙 均係未滿12歲之兒童，見
    有機可趁，竟分別為下列行為：
  ㈠丁○○ ○ ○○       基於對兒童性騷擾之犯意，於同日下午5時
    許，在樂米樂園內，見甲 從沙坑區起身由現場工作人員為
    其拍去沾在腿部之沙子時，乘甲 不及抗拒之際，觸摸其臀
    部及大腿後側部位；又於同日晚上6時10分許，乘甲 在樂米
    樂園球池內遊玩而不及抗拒之際，承前之同一犯意，自甲  
    後方以其身體正面壓於甲 背部，而接續對甲 為性騷擾行為
    得逞。
  ㈡丁○○ ○ ○○       基於對兒童性騷擾之犯意，於同日晚上6時
    12分許，在樂米樂園球池內溜滑梯之上方走道區，見乙 奔
    跑經過其身旁，即乘乙 不及抗拒之際，伸手觸摸其左側胸
    部，對乙 為性騷擾行為得逞。
  ㈢丁○○ ○ ○○       意圖供人觀覽，基於公然猥褻之犯意，於
    同日晚上6時18分許，在不特定多數人均得共見共聞之樂米
    樂園球池區長頸鹿看板旁，將彈力球高舉過頭，並裸露其下
    體生殖器、上下抖動數秒而公然為猥褻之行為，甲 、乙  
    在場目睹後受到驚嚇，即快速離開球池區。
　　嗣丙 返回樂米樂園，經甲 、乙 告知上情，旋報警處理，
    循線查知上情。
二、案經甲 、乙 及丙 訴由新北市政府警察局樹林分局、新北
    市政府警察局婦幼警察隊報請臺灣新北地方檢察署檢察官偵
    查起訴。
    理  由
壹、證據能力部分
一、按被告以外之人於審判外之言詞或書面陳述，除法律有規定
    者外，不得作為證據，刑事訴訟法第159條第1項定有明文。
    而所謂法律有規定者，即包括同法第159條之1至之5規定傳
    聞證據具有證據能力之例外情形。查證人即告訴人甲 、乙 
     及丙 於警詢中所為陳述，為上訴人即被告丁○○ ○ ○○     
      （下稱被告）以外之人於審判外之陳述，為傳聞證據。被
    告之辯護人既爭執前開證據資料之證據能力（見本院卷第94
    頁），且無符合傳聞例外之情形，是告訴人甲 、乙 及丙  
    於警詢中所為陳述，均不得作為認定被告犯罪事實之依據。
    另告訴人甲 、乙 及丙 於警詢中之陳述，固係被告以外之
    人於審判外之陳述，但其等在警詢中之陳述及於法院審理中
    之證述若有明顯不符之情事，得以之作為彈劾該證人陳述憑
    信性之彈劾證據，附此敘明。
二、按被告以外之人於審判外之陳述，雖不符刑事訴訟法第159 
　  條之1至第159條之4之規定，而經當事人於審判程序同意作
    為證據，法院審酌該言詞陳述或書面陳述作成時之情況，認
    為適當者，亦得為證據；當事人、代理人或辯護人於法院調
    查證據時，知有同法第159條第1項不得為證據之情形，而未
    於言詞辯論終結前聲明異議者，視為有前項之同意，刑事訴
    訟法第159條之5亦有明文。立法意旨在於傳聞證據未經當事
    人之反對詰問予以核實，原則上先予排除；惟若當事人已放
    棄反對詰問權，於審判程序中表明同意該等傳聞證據可作為
    證據；或於言詞辯論終結前未聲明異議，基於尊重當事人對
    傳聞證據之處分權，及證據資料愈豐富，愈有助於真實發見
    之理念，且強化言詞辯論主義，使訴訟程序得以順暢進行，
    上開傳聞證據亦均具有證據能力。除上開所述外，檢察官、
    被告及其辯護人於本院審理程序中均未爭執證據能力（見本
    院卷第93至94頁），本院審酌各該證據作成時之情況，並無
    違法不當或證明力明顯過低之瑕疵，認以之作為證據應屬適
    當，依刑事訴訟法第159條之5規定，俱有證據能力。
三、又本院所引用憑以認定被告犯罪事實之非供述證據，核無違
    反法定程序取得之情，依刑事訴訟法第158條之4反面解釋，
    該等非供述證據，均有證據能力。
貳、實體方面
一、訊據被告固不否認其於事實欄所示時間，與甲 、乙 同在樂
    米樂園內，當乙 奔跑經過被告身旁時，有碰觸乙 身體，且
    有將彈力球以雙手高舉過頭之動作等情，惟矢口否認有何乘
    甲 、乙 不及抗拒而為性騷擾及公然猥褻等犯行，辯稱：就
    事實欄一㈠部分，伊只是好意幫忙拍沙，不記得有無拍到甲 
    大腿等部位；伊跟兒子玩躲貓貓，不小心跌倒，兩手就碰到
    甲 ，伊跟她說對不起，她也說沒關係，伊不是故意壓她；
    事實欄一㈡部分，伊在找兒子，聽到右邊有跑過來的聲音，
    伊轉身時碰到乙 ，但不知道碰到她哪裡，因為時間太短暫
    ；事實欄一㈢部分，伊在長頸鹿看板那邊等兒子，一邊拿大
    球玩，伊沒有裸露下體云云。辯護人為被告辯稱：就事實欄
    一㈠部分，現場其他家長也會幫小孩拍沙，被告幫忙拍沙並
    非針對甲 ，也有幫其他孩子拍沙，且被告幫甲 拍沙是很快
    速地拍2下，並非基於性騷擾之犯意而為；在球池內只要稍
    微走快就會跌倒，被告因走不穩跌倒才壓到甲 ，並非意圖
    性騷擾，且被告若真要性騷擾，應該是碰觸甲  身體其他部
    位，而不是碰背部；事實欄一㈡部分，被告因為聽到甲 、乙
     從球池階梯上方走道大聲跑動，本能轉頭往右後方看，手
    才順勢轉出去，可能左手掌碰到乙 上半身，但從監視錄影
    畫面中看不出來碰到上半部哪個部位，縱使不慎碰到乙 胸
    部，亦非基於性騷擾之犯意；況被告在現場陪兒子，被告碰
    到乙 時，被告兒子就在溜滑梯下方，被告是看著兒子，並
    非故意盯著甲 、乙 ；事實欄一㈢部分，監視器錄影畫面可
    以看出被告雙手持續拿著直徑65公分的彈力球，並無將拉鍊
    拉下來的動作，也看不出有無露出生殖器，過程中被告雙手
    都拿著球，甚至往上推舉，手抖動是正常，彈力球無法單手
    舉起，被告也沒有單手持球云云。經查：
  ㈠被告與甲 、乙 及丙 素不相識，被告於110年3月14日下午5
    時許起，與甲 、乙 同在樂米樂園內；同日晚上6時12分許
    在樂米樂園球池區，乙 奔跑經過被告身旁時，被告有碰觸
    到乙 身體；同日晚上6時18分許，在樂米樂園球池區長頸鹿
    看板附近，被告有將大型彈力球以雙手高舉過頭並上下抖動
    之行為等事實，業據被告供承在卷（見原審卷第105至111頁
    ），核與證人即告訴人甲 、乙 於原審時證述大致相符（見
    原審卷第171至190頁），復有現場監視器錄影畫面翻拍照片
    及現場照片在卷可證（見原審卷第171至190頁、偵字第1441
    4號卷第29至30頁、偵字第11586號卷第35至36頁），此部分
    事實首堪認定。
　㈡事實欄一㈠部分：
  ⒈證人即告訴人甲 於偵查中證稱：伊當時要從沙坑出來，工作
    人員要伊停下來幫伊拍沙子，被告站在伊後面，直接從伊後
    面拍伊屁股中間的位置，從上往下撥下去，時間很快，當時
    伊屁股上沒有沙；之後伊玩到一半時，被告從伊後面趴到伊
    身上，伊當時蹲著，他趴下來的時候伊手往下摸地板，他壓
    著伊大概1、2秒後起來，他是整個身體趴在伊背上，手在伊
    頭旁邊位置，他是跌下去壓在伊身上，但他沒有著地，只有
    腳在地上等語（見他字第1607號卷第75至78頁、偵字第1158
    6號卷第83至84頁）；於原審審理時證稱：被告有拍伊的屁
    股，還有壓在伊身上；被告原坐在距離伊1公尺處，等到工
    作人員在幫伊拍手、腳上的沙時，被告就來拍伊的屁股2下
    ；伊不知道被告為什麼要壓伊的背，伊當時蹲在網子附近玩
    球，被告突然從伊後面壓伊的背等語（見原審卷第171至184
    頁）；證人乙 於原審審理時亦陳稱：當天伊跟甲 說伊被被
    告摸胸部後，甲 告訴伊，她被被告拍屁股及背部被壓住等
    語（見原審卷第189頁）。是甲 就被告對其性騷擾之方式與
    經過情形，始終證述明確且前後一致，且甲 於案發現場即
    將上情告知乙 ，並未受到他人之誤導或引誘，並於警方提
    示樂米樂園現場照片時，明確指出被告對其為性騷擾之地點
    （見偵字第11586號卷第36頁），所述並無明顯之瑕疵存在
    ；案發當時甲 年僅11歲，年紀甚輕且思慮單純，若非親身
    經歷如上所述深刻不愉快之事實，其就遭受被告性騷擾過程
    豈能證述如此清楚詳細且一致，顯見甲 之指訴應無故意設
    詞誣陷被告之可能性。
  ⒉證人丙 於原審審理時具結證稱：當天伊去樂米樂園接甲  、
    乙 時，乙 與甲 均向伊表示有人摸她們的屁股跟胸部，還
    露出性器官，當時甲 的情緒反應很慌張與緊張，並說覺得
    很可怕、很噁心等語（見原審院卷第190-192頁），就其於
    案發後與甲 相處之情況，及甲 告知案發經過之時間、神情
    、反應等，均屬依本人親身見聞所為之陳述，當足為補強證
    據。是甲 於案發後即向丙  描述遭被告性騷擾之方式及過
    程，並顯露慌張、緊張、害怕及噁心等情緒，與一般性騷擾
    被害人於被害後因身心受創可能產生之反應相吻合。
  ⒊證人即樂米樂園員工己○○於原審證稱：案發當天，伊在樂米
    樂園負責在沙池看顧小孩，被告有幫現場3、4個孩子拍沙，
    印象中被告是拍那些孩子的屁股跟大腿部位，伊有看到被告
    拍甲 的屁股跟後面大腿部位，因為被告就在伊前面，就用
    手去拍甲 的屁股部位，一直往下拍到小腿部位，當時伊覺
    得幹嘛要這樣，一般不會幫這麼大的小朋友做這樣拍沙的動
    作，因為那麼大的小朋友也會自己清；當時在樂米樂園內，
    甲 為年齡最大、身高比較高的女生等語（見原審卷第192至
    201頁），足認被告確有不當觸摸甲 臀部與大腿後側部位之
    行為。
  ⒋第觀現場監視器之錄影畫面，於監視錄影畫面18時09分43秒
    時，被告坐於畫面球池中長頸鹿橋墩下方；18時10分20秒時
    ，被告起身前後張望，未看見被告有與任何兒童遊樂；18時
    10分26秒時，被告繞過柱子往柱子後方步行，此時可看見穿
    淺色衣服、綁馬尾之甲 在後方玩，從斜坡處滾下來；18時1
    0分28秒時，被告往甲 背部的方向撲、被告正面身體與甲  
    後方發生碰觸；18時10分31秒時，被告起身並往斜坡方向走
    ，甲 自己站起來並往右側方向走等情，有臺灣新北地方檢
    察署檢察官勘驗現場監視器錄影畫面光碟筆錄、勘驗報告、
    現場監視器錄影畫面翻拍照片在卷足憑（見偵字第11586號
    卷第131至132頁、第151至155頁、第179至181頁），可見被
    告於案發時在樂米樂園球池內經過甲 時，其四周並無他人
    阻擋去路，其係刻意靠近甲 ，而有撲向甲 背部致其正面身
    體與甲 背部發生碰觸之不尋常舉動，是現場監視器錄影畫
    面所呈現之內容，亦與甲 證述之經過情形相符。
  ⒌被告雖以前詞置辯，然查：
  ⑴案發時甲 11歲，為國小5年級，係當時樂米樂園內身高最高
    、年紀最大之女童，顯已具備自行清理身上沙子之能力，況
    臀部、大腿本屬私密而非陌生人所得隨意觸摸之身體部位，
    如未經本人同意而刻意碰觸，足以引起本人之嫌惡或使本人
    感受遭冒犯，而被告為成年男性，若其主觀上有協助甲  清
    理身上沙子之意思，大可以口頭提醒甲 或現場工作人員注
    意，讓甲 自行處理，或由現場工作人員協助處理，實無擅
    自伸手觸碰甲 私密部位之必要，被告辯稱：伊為協助工作
    人員而幫甲 拍沙，並無性騷擾甲 之主觀犯意云云，不足採
    信。
  ⑵被告於警詢時先陳稱：當時伊並沒有將身體壓在甲 身上云云
    （見他字第1607號卷第47至51頁）；嗣於偵查中辯稱：伊看
    到甲 從樓梯走下來跌倒，只是去把她扶起來，沒有壓她云
    云；後改稱：伊看到甲 不小心跌倒滾下來，伊自然反應彎
    腰用兩手擋住她，她碰到伊身上哪裡伊不知道，伊沒有扶她
    起來；伊在用手擋住她前，沒有在甲 附近跌倒云云；再改
    稱：伊走進去那裡跌倒，然後碰觸到甲 云云（見他字第160
    7號卷第91至97頁、偵字第14414號卷第33至40頁）；復於原
    審審理時供稱：伊沒有扶甲 起來，伊記得伊走路不穩，跌
    倒碰到她，是兩手碰到她，碰到哪裡不記得了云云（見原審
    卷第207頁），其就案發當下之情節，於警詢、偵查與原審
    中所述均有前後矛盾之處，辯護意旨主張被告係於球池內跌
    倒始不慎碰觸甲 乙節，洵無足採。　
  ㈢事實欄一㈡部分：
  ⒈證人即告訴人乙 於偵查中證稱：伊跟姐姐去樂米樂園，然後
    被告摸伊胸部，還摸姐姐屁股、壓在姐姐身上，並露出性器
    官給伊等看；那時伊要走網子下去找姐姐，在轉角看到被告
    ，他是靜止狀態，站在角落，伊跑過去會經過他，伊也沒多
    想，結果他在伊跑過去時把手伸出來，很快地碰了1下伊的
    左胸，伊看了他一眼後就跑走了，伊找到姐姐後跟她說了剛
    剛被摸胸部的事情，伊確定被摸到的是胸部，伊跑過去時，
    離被告有一段距離，感覺他不是剛好手要伸出來，其他小朋
    友跑過去他就沒有伸手，他本來沒有在動，是伊跑過去的時
    候，他才突然把手伸出來往伊身上貼，不是他手伸出來剛好
    碰到，是往伊伸過來的動作；伊跑過去，被告直接手伸出來
    摸，是有意的由外往內揮過去的動作等語（見他字第1607號
    卷第78至81頁、偵字第11586號卷第83至84頁）；於原審證
    稱：當時伊跑過去的時候，被告就突然把手伸出來摸伊的胸
    部，跑步的地方空間還蠻大，2個人一起跑不會碰撞到等語
    （見原審卷第184至185頁）；證人甲 亦於偵訊時陳稱：當
    天伊跟妹妹（即乙 ）說伊被被告拍屁股時，妹妹跟伊說她
    跑過去的時候，被告突然把手伸出來摸到她的胸部等語（見
    他字第1607號卷第77至78頁）。是乙 就被告對其性騷擾行
    為之方式及經過情形，陳述明確且前後一致，且其於案發時
    立即將上情告知甲 ，並未受到他人之誤導或引誘，並於警
    方提示樂米樂園現場照片時，清楚指出被告對其為性騷擾之
    地點（見偵字第11586號卷第38頁），其證述合乎邏輯且無
    明顯指述矛盾之瑕疵存在；衡以乙 於案發時年僅10歲，思
    慮單純，與被告素不相識，若非曾遭被告以手碰觸其左胸部
    ，則其就遭受被告性騷擾之過程豈能證述翔實一致，乙 之
    指訴應無故意設詞誣陷被告之可能性。
  ⒉證人丙 於原審證稱：案發當天伊去樂米樂園接甲 、乙  時
    ，乙 首先跑出來跟伊說「媽媽，有人摸我的屁股跟摸我的
    胸部，還有露出性器官」，之後甲 又跑出來，伊再問了甲 
    整件事情，甲 也是同樣的回答，當時乙 的情緒反應為慌張
    加緊張等語（見原審卷第190至191頁），顯見案發後第一時
    間乙 之情緒反應為慌張、緊張，若非其確有遭受被告性騷
    擾，當不致有此等恐慌、不知所措之情緒反應，足認乙  之
    證述具有高度可信性。
  ⒊經原審勘驗卷附案發當下樂米樂園球池區現場監視器錄影畫
    面光碟結果：①畫面時間18時12分44秒，甲 、乙 從球池區
    溜滑梯右側階梯往上跑；②畫面時間18時12分49秒，甲 、乙
     站立在溜滑梯右側及階梯上方；③畫面時間18時12分53秒，
    乙 從階梯上方的右邊往左邊方向跑動，在起跑時，這時可
    以看到被告是站在溜滑梯的正中間位置，原本面向前方，在
    看正前方，當乙 跑步經過被告正後方時，被告突然順時鐘
    往後旋轉，被告面向後方有伸出左手的動作，疑似碰觸乙 
    的上半身部位；④畫面時間18時12分54秒，被告將他的右手
    上臂收回，乙 此時已經跑到溜滑梯左側位置；⑤畫面時間18
    時12分59秒，被告往甲 跑步的方向走去，甲 同時從右側跑
    到被告的身旁，有原審110年9月29日審理程序勘驗筆錄附卷
    可憑（見原審卷第33至34頁）。是由監視器錄影畫面18時12
    分53秒至54秒間，乙 跑步經過被告正後方，被告係突然順
    時鐘往後旋轉，且有伸出左手迅速碰觸乙 上半身部位之動
    作，被告轉身之動作極不自然，參以乙 在與被告錯身而過
    後，立即明顯感覺左胸遭被告碰觸，益徵被告突然伸出左手
    碰出乙 上半身之舉動，顯係故意為之，足佐乙  之指述與
    事實相符，應堪採信。
  ⒋被告及其辯護人所辯不可採之理由：
　　細繹臺灣新北地方檢察署檢察官勘驗現場監視器錄影畫面光
    碟筆錄與勘驗報告、原審110年9月29日審理程序勘驗筆錄均
    顯示，被告於監視器錄影畫面18時12分50秒至52秒間，已有
    轉頭看向乙 之舉動，復於監視器錄影畫面18時12分53秒至5
    4秒間，明顯有伸出左手碰觸乙 身體左側上半部之舉，足見
    被告於乙 朝其方向奔跑而來前，已察覺乙 之存在，而非聽
    到乙 快速朝被告方向奔跑才回頭望向乙 並注意乙 動向，
    且畫面中未見被告雙手護在自己胸前，反係突然以不自然之
    方式，快速伸手碰觸乙 身體左側上半部。是被告及辯護人
    之辯詞，與上開事證有悖，委無可取。
  ㈣事實欄一㈢部分：
  ⒈證人甲 於偵查及原審證稱：當時被告露出性器官，雙手拿著
    大球舉高，身體持續上下抖動，他穿著牛仔褲，拉鍊已經拉
    開了，好像沒有穿內褲，所以他在抖動的時候會露出性器官
    ，是一個肉色的長條物，他抖動的地方上面有橋，旁邊有一
    個長頸鹿的牌子，被告在長頸鹿牌子的尾巴附近抖動大約10
    幾秒，他背對很多人，他在的地方是很多人都可以走來走去
    的地方等語（見他字第1607號卷第76至77頁、原審卷第176
    至184頁），核與證人乙 於偵查及原審證稱：伊看到被告抱
    著1個大球，放在性器官前面一直走，走到長頸鹿板子前面
    後，把球舉得很高，一直上下抖動他的身體，這時候他面對
    著伊，他在抖動的時候沒有穿內褲，他穿著牛仔褲但沒有拉
    拉鍊，裸露他的性器官，1個肉色的條狀物，伊覺得很噁心
    等語（見他字第1607號卷第78至81頁、原審卷第184至190頁
    ）相符，且甲 於警方提示樂米樂園現場照片時，立即明確
    指證被告露出下體之地點（見偵字第11586號卷第36頁），
    衡情甲 、乙 均係未滿12歲之兒童，與被告互不認識且無仇
    怨，苟非確有其事，當無虛構情節誣陷被告之理。
　⒉再查，證人丙 於偵查與原審均證述：案發當天伊去樂米樂園
    接甲 、乙 ，甲 與乙 均表示有人在他們面前露出性器官，
    甲 與乙 當下之情緒反應為慌張與緊張等語（見偵字第1607
    號卷第81至83頁、本院卷第190至192頁），是甲 與乙  於
    案發後即向其等母親丙 描述看到被告裸露性器官之情節，
    並有慌張、緊張、噁心及可怕等情緒，足見甲 、乙  上開
    證述內容與實情相符，應堪採信。
  ⒊經原審勘驗樂米樂園球池區現場監視器錄影畫面光碟結果：①
    畫面時間18時17分25秒，被告雙手持彈力球從畫面左上方溜
    滑梯左側橋墩下方走出來，並且四處張望；②畫面時間18時1
    7分49秒，被告背對監視錄影器畫面，面向橋墩下方，雙手
    將彈力球微微上舉至胸腹前；③畫面時間18時18分20秒，被
    告將球往上舉至頭部的位置，面向橋墩及溜滑梯後面的位置
    ，當時橋墩下方並沒有孩童在附近，但溜滑梯下方，因監視
    器無法拍到，因此無法看到有無小孩在該處，被告當時有將
    球往上拋舉的動作，球有拋舉至頭部及頭部上面的位置，身
    體也有抖動的情況，拋球抖動的情形持續至18時19分17秒時
    ，有1名身著粉紅色之小女孩從被告之左後側走向被告左側
    時，被告將原本往上拋舉之彈力球往下挪動到腹部位置，被
    告此時持續將球在胸、腹前面作拋動的動作；④畫面時間18
    時19分14秒，畫面左上方橋墩前方，有1名女子帶1位綁長辮
    子，身穿粉紅色長袖的小女孩，該名穿長袖粉紅色小女孩往
    橋墩下方走去，被告當時轉頭發現該名小女孩靠近，即將手
    上高舉過頭的彈力球放下，該名小女孩進入橋墩下方，監視
    器未拍攝處所，被告此時將彈力球放下，遮擋在被告的腹部
    位置，而上開女子則站在被告左側約2公尺的距離，被告背
    對該名女子，面向橋墩及溜滑梯下方的位置；⑤畫面時間18
    時19分41秒，乙 從橋墩下方跑出來，接著18時19分57秒時
    ，甲 帶著她的弟弟也從橋墩後方走出來，當時被告仍然面
    向橋墩及溜滑梯後方，此時彈力球已經沒有高舉過肩，彈力
    球被溜滑梯遮住，看不見彈力球的位置；⑥畫面時間18時20
    分22秒，甲 、乙 及其弟弟離開該溜滑梯前方2公尺以外的
    距離等情，有現場監視器錄影畫面翻拍照片、原審110年9月
    29日審理程序勘驗筆錄在卷可稽（見偵字第11586號卷第35
    至36頁、原審卷第202至203頁）。是被告案發當下確有在樂
    米樂園球池區長頸鹿看板旁，將大型彈力球高舉過頭，並有
    上下抖動身體之舉動，核與甲 、乙 上開證言相符。
  ⒋被告所辯不足採之理由：
　　由上開勘驗結果所示，被告於案發時係單獨在球池區，並有
    不自然與不尋常高舉彈力球、上下抖動身體之動作；而被告
    先於偵查時陳稱：伊沒有把生殖器露出來，伊只是在跟伊小
    孩玩球云云（見他字第1607號卷第91至97頁），後改稱：伊
    找不到伊兒子，所以在長頸鹿看板旁邊等他，自己玩大球云
    云（見偵字第11586號卷第175至182頁），所述亦有齟齬前
    ；是被告辯稱：案發時與其兒子玩躲貓貓，因兒子躲起來，
    才自行拿彈力球來玩，並無把拉鍊拉下來露出生殖器云云，
    洵無足採。
　㈤至證人即被告配偶戊○○到庭證稱：當天伊與被告、孩子去樂
    園，3人一起到遊戲區繞，後來伊去喝飲料的地方休息，他
    們發生事情伊沒有全程看到，伊是在喝飲料那裡，由被告照
    顧小孩，喝飲料的區域有時候看得到小孩，若跑過去可以看
    到，有時候沒有看到等語（見本院卷第98至99頁），是案發
    時證人戊○○身處飲料區，並未目睹案發經過，故其所證自無
    從為被告有利之認定。 
  ㈥綜上所述，被告及辯護人之辯詞均無足採，事證明確，被告
    犯行均堪認定，應依法論科。
二、論罪科刑
  ㈠事實一㈠、㈡部分：
　⒈按性騷擾防治法第25條第1項所處罰之性騷擾罪，係指性侵害
    犯罪以外，基於同法第2條第1、2款所列之性騷擾意圖，以
    乘被害人不及抗拒之違反意願方法，對其為與性或性別有關
    之親吻、擁抱或觸摸臀部、胸部或其他身體隱私處之行為。
    性騷擾罪係於被害人不及抗拒之際，出其不意乘隙為短暫之
    觸摸，其意在騷擾觸摸之對象，不以性慾之滿足為必要（最
    高法院105年度台上字第1443號判決意旨參照）。性騷擾之
    認定，除告訴人之主觀認知及感受外，尚應就事件發生之背
    景環境、當事人之關係、行為人之言詞、行為及相對人之認
    知等具體事實判斷之，且依一般社會生活經驗，碰觸女性身
    體部分俱足以引起女性不舒服，不悅之情緒，並足以引起女
    性受歧視之感受。被告於事實一㈠乘甲 不及抗拒之際而拍摸
    其臀部與大腿部位、壓在甲 後背之行為，及於事實一㈡乘乙
     不及抗拒之際而伸手碰觸乙 左側胸部之行為，已破壞甲 
    及乙 所享有關於性、性別等，與性有關之寧靜、不受干擾
    之平和狀態，且此等行為足以損害甲 及乙 之人格尊嚴，使
    甲 及乙 感受遭冒犯、不舒服之感覺，符合性騷擾防治法第
    2條所稱之對他人實施違反其意願而與性有關之行為，且具
    有損害他人人格尊嚴，造成使人感受冒犯之情境之情形，而
    屬該法所定之性騷擾行為無訛。
　⒉又刑法總則之加重，係概括性之規定，所有罪名均一體適用
    ；刑法分則之加重，係就犯罪類型變更之個別犯罪行為予以
    加重，成為另一獨立之罪名。兒童及少年福利與權益保障法
    第112條第1項關於成年人故意對兒童犯罪之規定，係對被害
    人為兒童之特殊要件予以加重處罰，乃就犯罪類型變更之個
    別犯罪行為予以加重，屬刑法分則加重之性質，成為另一獨
    立之罪名。查被告行為時係成年人，而被害人甲 、乙  於
    案發時均未滿12歲，有其2人之代號與真實姓名對照表在卷
    可考。是被告如事實欄一㈠、㈡所示對未滿14歲之甲 、乙 為
    性騷擾行為，均係犯兒童及少年福利與權益保障法第112條
    第1項前段、性騷擾防治法第25條第1項之成年人故意對兒童
    犯性騷擾罪，均應依兒童及少年福利與權益保障法第112條
    第1項前段規定加重其刑。
　⒊被告於事實一㈠主觀上基於對甲 為性騷騷之單一犯意，以數
    個舉動接續對甲 為上開性騷擾行為，而侵害同一法益，在
    時間、空間上有密切關係，依一般社會健全觀念，難以強行
    分開，在刑法評價上，以視為數個舉動之接續實行，合為包
    括之一行為予以評價，較為合理，應依接續犯論以包括之一
    罪。
  ㈡事實一㈢部分：
　⒈按刑法所謂「公然」，係指不特定人或多數人得以共見共聞
    之狀態（最高法院18年上字第338號判例意旨參照）。另所
    謂「猥褻」，係指姦淫以外有關風化之一切色慾行為而言（
    最高法院27年上字第558號判例意旨參照）。查被告裸露性
    器官之地點，係樂米樂園之球池區附近，為不特定多數人得
    以共見共聞之公眾得出入之場所。被告在該處公然裸露下體
    ，有供人觀覽之意圖，且其裸露性器官之舉措不僅足以刺激
    或滿足性慾，且客觀上足以引起普通一般人羞恥或厭惡感而
    侵害性的道德感情，有礙於社會風化，自屬猥褻之行為。
　⒉又刑法第234條之立法目的，係維護身處公共場所或公眾得出
    入場所之人，不會受到來自他人有關性方面之視覺侵擾，俾
    以維持社會善良風俗，所保護之法益為社會法益，其犯罪對
    象為「不特定或特定多數得共見共聞之人」，故尚難認本罪
    係屬重層性法益之犯罪而有兼及保護個人法益。又兒童及少
    年福利與權益保障法第112條第1項所稱故意對兒童或少年犯
    罪，當係指兒童及少年為特定犯罪之直接被害人而言，倘不
    審究犯罪行為保護法益之範圍是否兼及個人法益，將該條解
    釋為所有犯罪只要間接被害者包含兒童及少年在內即構成該
    加重要件，則所有侵害社會法益犯罪將均符合該加重規定，
    殊非立法之目的（最高法院101年度第8次刑事庭會議決議、
    最高法院99年度台上字第7203號判決意旨參照）。核被告如
    事實欄一㈢所示行為，係犯刑法第234條第1項之公然猥褻罪
    。
　⒊公訴意旨認事實欄一㈢部分，係被告對未滿12歲之兒童即甲 
    、乙  犯公然猥褻罪，認被告係犯兒童及少年福利與權益保
    障法第112條第1項前段、刑法第234條第1項之成年人故意對
    兒童犯性騷擾罪，應依兒童及少年福利與權益保障法第112
    條第1項前段之規定加重其刑云云，容有違誤，已如前述，
    惟因起訴之基本社會事實同一，爰依法變更起訴法條。
  ㈢被告2次犯成年人故意對兒童性騷擾罪及1次犯公然猥褻罪，
    犯意各別，行為互殊，且侵害之法益不同，應分論併罰。
三、原審本於同上見解，認被告罪證明確，適用兒童及少年福利
    與權益保障法第112條第1項前段，性騷擾防治法第25條第1
    項，刑法第11條前段、第234條第1項、第41條第1項前段、
    第51條第6款，刑法施行法第1條之1第1項等規定，並審酌被
    告係智慮成熟之成年人，竟乘未滿12歲之甲 、乙 不及抗拒
    之際，分別為上開性騷擾行為，破壞甲 、乙 所享有關於性
    及性別之寧靜、不受干擾之平和狀態，侵犯甲 與乙 之身體
    隱私，其在甲 及乙 面前公然暴露生殖器並刻意使人觀看之
    行為，嚴重破壞社會善良風俗，惡性非輕，兼衡其犯罪之目
    的、手段與情節、自述高中畢業、從事油漆工，經濟狀況普
    通（見原審卷第214頁）等智識程度及家庭生活經濟狀況，
    迄今未與甲 、乙 及丙 達成和解或為賠償，且犯後否認犯
    罪之態度等一切情狀，就被告所犯成年人故意對兒童犯性騷
    擾防治法第25條第1項之性騷擾2罪，各處拘役60日；所犯公
    然猥褻罪，處拘役50日並均諭知易科罰金之折算標準，暨定
    應執行拘役120日並諭知易科罰金之折算標準，另說明被告
    雖為越南籍之外國人，惟未受有期徒刑以上刑之宣告，自無
    庸諭知於刑之執行完畢或赦免後驅逐出境等情，其認事用法
    尚無不合，量刑亦屬妥適。被告上訴意旨略以：事實欄一㈠
    部分：伊是基於好意幫忙拍打甲 下半身的沙子，並非出於
    性騷擾之意圖，更何況當時沙池有現場工作人員及其他孩童
    、家長在場，伊若真有性騷擾之行為，早遭他人制止；又伊
    與幼子在球池內玩球，因未踩穩跌倒不小心碰到甲 ，當下
    即向甲 表示對不起，伊並非故意碰觸甲 背部；事實欄一㈡
    部分：伊當時在尋找幼子，聽到乙 自右後方奔跑過來，故
    轉身雙手稍微外伸而遭乙 撞上，並非故意伸手觸摸乙  左
    側胸部；事實欄一㈢部分：伊當時為打發時間而以雙手拿彈
    力球練習推滾動作，並未裸露生殖器，過程中雙手並未放下
    ，正常人無法以單手高舉彈力球，伊豈能1手持球1手拉拉鍊
    露出生殖器？甲 、乙 指訴不合常理，且監視錄影顯示伊並
    無任何裸露生殖器之畫面，原審僅以甲 、乙 之供述入被告
    於罪，背離經驗法則、證據法則云云，然查，被告上開2次
    成年人故意對兒童犯性騷擾防治法第25條第1項之性騷擾犯
    行、1次公然猥褻犯行及其所辯不足採之理由，均詳如前述
    ，被告上訴意旨要係就原審依職權為證據取捨及心證形成之
    事項，反覆爭執，均無可採，其上訴無理由，應予駁回。
據上論斷，應依刑事訴訟法第368條，判決如主文。
本案由檢察官劉家瑜提起公訴，檢察官壽勤偉到庭執行職務。
中　　華　　民　　國　　111 　年　　8 　　月　　2 　　日
                  刑事第九庭    審判長法　官  潘翠雪
                                      法　官  俞秀美
                                      法　官  陳俞婷
以上正本證明與原本無異。
不得上訴。
                                      書記官  李政庭
中　　華　　民　　國　　111 　年　　8 　　月　　2 　　日

附錄：本案論罪科刑法條全文　　　　　　　　　　　　　　　
性騷擾防治法第25條第1項
意圖性騷擾，乘人不及抗拒而為親吻、擁抱或觸摸其臀部、胸部
或其他身體隱私處之行為者，處二年以下有期徒刑、拘役或科或
併科新臺幣十萬元以下罰金。

中華民國刑法第234條第1項
意圖供人觀覽，公然為猥褻之行為者，處一年以下有期徒刑、拘
役或九千元以下罰金。